臺灣高雄地方法院民事裁定　　　　　 110年度審訴字第1245號
原　　　告　中國信託商業銀行股份有限公司


法定代理人　利明献　


訴訟代理人　王三仁　

被　　　告　陳詩霈　
　　　　　　楊惠情　
　　　　　　陳詩雯　
　　　　　　陳皇霖　
上列當事人間代位分割遺產事件，本院裁定如下：
    主  文
本件移送臺灣高雄少年及家事法院。
    理  由
一、按訴訟之全部或一部，法院認為無管轄權者，依原告聲請或
    依職權以裁定移送於其管轄法院，民事訴訟法第28條第1 項
    定有明文。次按，家事事件法所定家事事件由少年及家事法
    院處理之；因繼承回復、遺產分割、特留分、遺贈、確認遺
    囑真偽或其他繼承關係所生請求事件為丙類事件，得由下列
    法院管轄：「繼承開始時被繼承人住所地之法院；被繼承
    人於國內無住所者，其在國內居所地之法院。主要遺產所
    在地之法院。」家事事件法第2 條前段、第3 條第3 項第 6
    款、第70條分別定有明文。又所謂專屬管轄，係指法律規定
    某類事件專屬一定法院管轄之謂。凡法律規定某類事件僅得
    由一定法院管轄者，縱未以法文明定「專屬管轄」字樣，仍
    不失其專屬管轄之性質。而家事事件法第2 條規定之立法理
    由謂：為貫徹家事事件（包括家事訴訟事件、家事非訟事件
    及家事調解事件）專業處理之精神，爰於本條明定家事事件
    之事務管轄法院。準此，該規定係依事件之性質而定其管轄
    誰屬之事務管轄，具有專屬、強制性質，少年及家事法院對
    於家事事件之管轄，相較於普通法院，性質上屬專屬管轄。
二、經查：原告主張被告甲○○積欠債務新臺幣（下同）91,583
    元及其利息未為清償，因被繼承人陳東椿於民國108 年12月
    17日死亡，遺有附表所示遺產（下稱系爭遺產），被告甲○
    ○為陳東椿之繼承人，卻怠於行使權利，乃代位被告甲○○
    訴請分割系爭遺產。然而，債權人依民法第242 條規定提起
    代位訴訟，僅係當事人適格及法定訴訟擔當之明文，要與訴
    訟標的之認定無關，本件請求代位分割遺產既為家事事件法
    第3 條第3 項第6 款所定「因繼承回復、遺產分割、特留分
    、遺贈、確認遺囑真偽或其他繼承關係所生請求事件」之丙
    類家事事件，考量附表編號1 、2 所示不動產係在高雄市，
    揆諸前揭規定，應由主要遺產所在地法院即臺灣高雄少年及
    家事法院管轄。爰依職權將本件移送臺灣高雄少年及家事法
    院。
三、爰裁定如主文。
中    華    民    國   111    年     1    月    24    日
                  民事審查庭  法  官  洪培睿
以上正本係照原本作成。
如對本裁定抗告須於裁定送達後10日內向本院提出抗告狀，並繳
納裁判費新臺幣1,000元。
中    華    民    國   111    年     1    月    24    日
                              書記官  吳國榮
附表：
┌──┬─────────┬──────┬──────┐
│編號│遺產明細          │數量或持分  │遺產核定價額│
├──┼─────────┼──────┼──────┤
│  １│高雄市新興區新興段│1萬分之556  │1,124,163元 │
│    │四小段913 地號土地│            │            │
├──┼─────────┼──────┼──────┤
│  ２│高雄市新興區新興段│全部        │251,000元   │
│    │四小段3197建號建物│            │            │
├──┼─────────┼──────┼──────┤
│  ３│投資- 綠悅-KY     │6,000股     │209,400元   │
├──┼─────────┼──────┼──────┤
│  ４│投資-正新         │2,000股     │83,000元    │
├──┼─────────┼──────┼──────┤
│  ５│投資-裕日車       │1,000股     │217,500元   │
├──┼─────────┼──────┼──────┤
│  ６│投資-宏達電       │2,000股     │63,400元    │
├──┼─────────┼──────┼──────┤
│  ７│投資-綠能         │10,000股    │100,000元   │
├──┼─────────┼──────┼──────┤
│  ８│動產-BE-0000-0000 │1           │10,000元    │
│    │-三富雷諾-1721    │            │            │
└──┴─────────┴──────┴──────┘